【裁判字號】    98,破,14
【裁判日期】    980430
【裁判案由】    宣告破產
【裁判全文】
臺灣板橋地方法院民事裁定                98年度破字第14號
聲  請  人  千毅金屬有限公司
                      統一編號.
法定代理人  甲○○
代  理  人  黃忠律師
上列聲請人聲請宣告破產事件，本院裁定如下：
    主    文
千毅金屬有限公司破產。
選任黃忠律師為破產管理人。
申報債權之期間自即日起至中華民國九十八年七月二日止。
第一次債權人會議定於中華民國九十八年五月二十五日（星期一
）下午二時二十分在本院民事大樓第一法庭召開。
    理    由
一、按破產，對債務人不能清償債務者，宣告之，為破產法第57
    條所明定。又依同法第148 條之規定旨趣，除債務人之財產
    不敷清償破產財團之費用及財團之債務外，尚難即認無宣告
    破產之實益。是以法院就破產之聲請，應依職權為必要之調
    查，倘債務人確係毫無財產可構成破產財團，或債務人之財
    產不敷清償破產財團之費用及財團之債務，無從依破產程序
    清理其債務時，始得以無宣告破產之實益，裁定駁回聲請（
    司法院院字第1505號解釋參照）。另破產制度既兼具債權人
    平等受償及債務人經濟更生之功能，且依破產法第112 條之
    規定，有優先權之債權亦僅先於他債權受償，則法院自不得
    以債務人所欠稅捐、滯納金、滯報金及怠報金等，因稅捐稽
    徵法第6 條第1 項、第49條與加值型及非加值型營業稅法第
    57條規定優先於普通債權，而影響其他債權人之受償，即謂
    無宣告破產之實益。
二、本件聲請人聲請意旨略以：聲請人係從事資源回收，因經營
    不善倒閉停業，惟因積欠工資及員工資遣費，無法發放，復
    因不諳稅法，尚滯欠國稅局營業稅、營利事業所得稅及罰鍰
    ，亦無力繳納，聲請人已無清償能力，爰依破產法第58條規
    定聲請宣告破產，俾使所有債權人均能公平受償等語。
三、查聲請人主張其積欠如附表所示債務共計新臺幣（下同）3,
    045,361 元，而聲請人僅有現金900,000 元資產，乃聲請宣
    告破產，業據提出債權人清冊、財產狀況說明書及員工投保
    薪資證明為證（見本院卷第24-33 頁），是依聲請人陳明其
    所負債務確有不能清償債務之情事。又依聲請人陳報負欠附
    表編號5 之營業稅款（本稅）債務計2,774,761 元，依稅捐
    稽法第6 條第1 項之規定，雖較於普通債權優先受清償。惟
    依聲請人另陳報附表編號1 至4 計270,600 元部分，乃聲請
    人積欠員工丙○○、丁○○、乙○○、戊○○○等人之薪資
    債務，依勞動基準法第28第1 項規定，倘該工資（實務上認
    包括解散費）未滿六個月部分，有最優先受清償之權，而為
    優先於前揭稅款之債權。因此，聲請人除前揭稅款債務外，
    仍有順位在先之工資債務存在，為利於員工丙○○等人平均
    受償，參酌上開說明，本件應有破產之實益，應予准許。
三、爰依破產法第63條、第64條裁定如主文。
中    華    民    國    98    年    4     月    30    日
                  民事第二庭  法  官  吳振富
以上正本係照原本作成
本裁定不得抗告
中    華    民    國    98    年    4     月    30    日
                              書記官  李宏明


司法院資訊處製作；財團法人民間司法改革基金會備份。
